臺灣新竹地方法院刑事判決
109年度易字第486號
公  訴  人  臺灣新竹地方檢察署檢察官
被      告  何寬洪





上列被告因竊盜案件，經檢察官提起公訴（109年度偵字第4665
號），於本院準備程序進行中，被告就被訴事實為有罪之陳述，
經本院裁定改行簡式審判程序審理，判決如下：
    主  文
何寬洪共同犯攜帶兇器竊盜罪，處有期徒刑陸月，如易科罰金，
以新臺幣壹仟元折算壹日。
   事實及理由
一、本件犯罪事實及證據，除事實欄一第1行至第4行所載「…
　　前因施用毒品案件，經臺灣新竹地方法院以106年度訴字第8
    01號判決處有期徒刑9月確定，於民國108年6月11日縮刑假
    釋出監付保護管束，於108年8月2日假釋期滿未經撤銷，所
    餘刑期以已執行論。…」應予刪除；證據部分，應補充被告
    何寬洪於本院準備程序及審理時之自白，餘均引用檢察官起
    訴書之記載（如附件）。
二、按所謂兇器，其種類並無限制，凡客觀上足以對人之生命、
    身體、安全構成威脅，具有危險性之兇器均屬之，且祇須行
    竊時攜帶此種具有危險性之兇器為已足，並不以攜帶之初有
    行兇之意圖為必要（最高法院79年台上字第5253號判例意旨
    參照）。經查，被告何寬洪與共犯吳文釋2人行竊時所持用
    之電動起子及千斤頂，均係金屬材質，且被告2人持之用以
    拆卸被害人温明雄所有車輛之車門把手及車上零件，在客觀
    上足以對人之生命、身體、安全構成威脅，具有危險性之兇
    器無疑。核被告何寬洪所為，係犯刑法第321條第1項第3款
    攜帶兇器竊盜罪。被告何寬洪與共犯吳文釋就上開犯行有犯
    意聯絡及行為分擔，應論以共同正犯。
三、爰以行為人之責任為基礎，審酌被告何寬洪任意竊取他人物
    品，顯乏尊重他人財產權之觀念，應予非難，惟其犯後終能
    坦承竊盜犯行，兼衡被告何寬洪參與犯罪之程度、其犯罪動
    機、目的、手段，兼衡被害人已領回失物，所受損害業已減
    輕，暨被告何寬洪自述國中畢業之智識程度、目前在監執行
    之生活狀況（見本院卷第109頁至第128頁）等一切情狀，量
    處如主文所示之刑，併諭知易科罰金之折算標準，以示懲儆
    。
四、末按犯罪所得已實際合法發還被害人者，不予宣告沒收或追
    徵，刑法第38條之1第5項定有明文。經查，被告何寬洪為本
    案竊盜犯行之犯罪所得即失竊之車門把手4個及擋泥板2個，
    業經被害人領回，有贓物認領保管單在卷可稽（見偵查卷第
    59頁），爰依刑法第38條之1第5項之規定，不予宣告沒收。
　　至於扣案之千斤頂1個及電動起子1個，雖係被告何寬洪與共
    同被告吳文釋用於本件竊盜所用之物，惟非被告何寬洪所有
    ，業據被告何寬洪供承在卷（見本院卷第109頁），與沒收
    規定不符，爰均不予宣告沒收。
據上論斷，應依刑事訴訟法第273條之1第1項、第299條第1 項前
段、第310條之2、第454條第2項，判決如主文。
本案經檢察官張凱絜提起公訴，檢察官孫立婷到庭執行職務。
中    華    民    國   109    年    12    月    24    日
                  刑事第七庭    法  官    華澹寧
以上正本證明與原本無異。　　　　　　　　　
如不服本判決應於收受判決後20日內向本院提出上訴書狀，並應
敘述具體理由。其未敘述上訴理由者，應於上訴期間屆滿後20日
內向本院補提理由書(均須按他造當事人之人數附繕本)「切勿逕
送上級法院」。 
中    華    民    國   109    年    12    月    24    日
                                書記官    吳羽君　　　　
附錄本案論罪科刑法條全文：
刑法第321條第1項第3款
犯前條第1項、第2項之罪而有下列情形之一者，處6月以上5年以
下有期徒刑，得併科五十萬元以下罰金：
三、攜帶兇器而犯之者。 

附件： 
臺灣新竹地方檢察署檢察官起訴書
                                     109年度偵字第4665號
　　被　　　告　何寬洪　
上列被告等因竊盜案件，已經偵查終結，認應該提起公訴，茲將
犯罪事實及證據並所犯法條分敘如下：
        犯罪事實
一、吳文釋前因施用毒品案件，經臺灣新竹地方法院以106年度
    訴字第801號判決處有期徒刑9月確定，於民國108年6月11日
    縮刑假釋出監付保護管束，於108年8月2日假釋期滿未經撤
    銷，所餘刑期以已執行論。吳文釋與何寬洪共同基於意圖為
    自己不法所有之犯意聯絡，於民國109年4月21日12時許，由
    吳文釋駕駛車牌號碼00-0000號自用小貨車搭載何寬洪，一
    同前往溫明雄置放報廢車輛位於新竹縣○○鄉○○村0000000號
    旁空地，以吳文釋自備足資為兇器之千斤頂、電動起子各1
    個，共同將溫明雄所有已逕行註銷之原車號0000-00號自用
    小客車之車門把手開關4個、擋泥板2個等零件拆卸而竊取之
    ，其正欲竊取該車懸吊避震器之際，旋遭溫明雄當場發覺報
    警處理，在上址當場將之逮捕，並扣得千斤頂、電動起子各
    1個及車門把手開關4個、擋泥板2個（已發還溫明雄）而查
    獲。
二、案經溫明雄訴由新竹縣政府警察局新湖分局報告偵辦。
　　　  證據並所犯法條
一、證據清單:
編號 證據方法 待證事實 1 被告吳文釋警詢、偵查中供述 被告吳文釋於警詢及偵查中固坦承與被告何寬洪於上揭時、地共同竊取上開自用小客車零件不諱，惟辯稱：正要拆時就被發現，我以為是廢車等語。 2 被告何寬洪警詢、偵查中供述 被告何寬洪於警詢及偵查中固坦承與被告吳文釋於上揭時、地共同竊取上開自用小客車零件不諱，惟辯稱：還沒有拆到東西就被發現，吳文釋說那是人家不要的車子等語。 3 證人溫明雄警詢中證述 證人溫明雄發現上開自用小客車失竊及發現被告行竊之經過。 4 員警職務報告、扣押筆錄、扣押物品目錄表、贓物認領單、車輛詳細資料報表、汽車新領牌照登記書、汽（機）車各項異動登記書各1份、現場照片20張、扣案千斤頂、電動起子各1個。 佐證全部之犯罪事實。 
二、核被告吳文釋、何寬洪所為，均係犯刑法第321條第1項第3
    款之攜帶兇器加重竊盜罪嫌，其等有犯意聯絡及行為分擔，
    請依共同正犯論處。另被告吳文釋有事實欄所載之犯罪科刑
    執行完畢情形，有本署刑案資料查註紀錄表在卷可稽，其於
    受徒刑執行完畢5年以內故意再犯有期徒刑以上之罪，為累
    犯，請依刑法第47條第1項規定及釋字第775號解釋意旨裁量
    加重其刑。又扣案之作案工具千斤頂、電動起子各1個，係
    供被告吳文釋、何寬洪犯罪所用之物且屬被告吳文釋所有，
    請依刑法第38條第2項宣告沒收；被告吳文釋、何寬洪上開
    竊得車門把手開關4個、擋泥板2個已返還告訴人，此有贓物
    認領單1份在卷可佐，依刑法第38條之1第5項之規定，爰不
    聲請宣告沒收。
三、依刑事訴訟法第251條第1項提起公訴。
　　此    致
臺灣新竹地方法院
中　　華　　民　　國　 109　  年　  5　   月　　29    日
                          　　檢　察　官　張凱絜　　
本件正本證明與原本無異